【裁判字號】    94,交易,371
【裁判日期】    950209
【裁判案由】    過失致死
【裁判全文】
臺灣高雄地方法院刑事判決             94年度交易字第371號
公  訴  人  臺灣高雄地方法院檢察署檢察官
被      告  丙○○
選任辯護人  郭家祺律師
上列被告因過失致死案件，經檢察官提起公訴（94年度偵字第21
423 號），被告於本院準備程序中為有罪之陳述，經合議庭裁定
由受命法官依簡式審判程序獨任審理，本院判決如下：
    主  文
丙○○因過失致人於死，處有期徒刑伍月，如易科罰金，以參佰
元折算壹日。緩刑貳年。
    事  實
一、丙○○於民國94年9 月16日晚上8 時許，駕駛車號YL—1841
    號自小客車，沿台20線由東往西行駛，行經該線道路79公里
    處即高雄縣六龜鄉寶來村檨仔腳 16 號附近時，本應注意行
    車速度應依速限標誌或標線之規定，並注意車前狀況，隨時
    採取必要之安全措施。而依當時晴天、夜間有照明、道路無
    障礙物，視線雖有模糊，惟丙○○當時開啟有車頭大燈，是
    客觀上應無不能注意之情事，竟疏未注意遵循該處交通標誌
    所定30公里之速限，而以約50公里之速度行駛，復未注意車
    前狀況，隨時採取必要之安全措施，適於該處有呂劉仁丹攜
    帶孫子呂昆隆（92年12月30日出生）步行於前方路旁，呂劉
    仁丹亦因疏於監督呂昆隆動態，而使呂昆隆行走至該路車道
    之上，待丙○○發現呂昆隆時，因閃避不及，右前車頭撞擊
    至呂昆隆身體後部，呂昆隆因此向前飛起約9 點6 公尺後墜
    落於路旁，受有腹部挫傷合併內出血與頭部外傷合併腦出血
    之傷害，引起呼吸衰竭當場死亡。丙○○於肇事後，留在事
    故現場，並對於未發覺之犯罪，主動向前往處理事故員警坦
    承肇事，而接受裁判。
二、案經高雄市政府警察局六龜分局報請臺灣高雄地方法院檢察
    署檢察官偵查起訴。
    理  由
一、按本件被告丙○○所犯係死刑、無期徒刑、最輕本刑為3 年
    以上有期徒刑以外之罪，其於準備程序就前揭被訴事實為有
    罪之陳述，經受命法官告知簡式審判程序之旨，並聽取其與
    公訴人之意見後，本院認無不得或不宜改依簡式審判程序進
    行之處，爰依刑事訴訟法第273 條之1 第1 項、第284 條之
    1 ，裁定本件由受命法官獨任進行簡式審判程序，合先敘明
    。
二、訊據被告對其於前揭時間，因駕車有如上之過失，致不慎撞
    擊被害人呂昆隆致死之事實均坦承不諱，並經證人呂劉仁丹
    於警詢時證述前開車禍發生過程甚明，復有臺灣高雄地方法
    院檢察署相驗屍體證明書、臺灣高雄地方法院檢察署驗斷書
    、道路交通事故現場圖、道路交通事故調查報告表（一）、
    （二）及車禍現場照片15幀附卷可稽，足認被告自白核與事
    實相符，堪予採為論罪之證據。
三、按「行車速度，依速限標誌或標線之規定」；「汽車行駛時
    ，駕駛人應注意車前狀況，並隨時採取必要之安全措施」，
    道路交通安全規則第93條第1 項、第94條第3 項分別定有明
    文。被告駕車行駛依法本應負有前開注意義務，況本件車禍
    發生當時天候晴、夜間有照明、道路無障礙物等情，有道路
    交通事故調查報告表（一）、（二）各1 紙存卷可參，至該
    調查報告表雖記載車禍地點有視線模糊之情，惟因被告行駛
    至該處有開啟車頭大燈等情，據其於偵查中陳述甚明，足認
    被告仍能有效視及車前狀況，是依其智識、能力又無不能注
    意之情事，竟超速行駛且未注意車前狀況，致撞及至在其前
    方行走之被害人而肇致本件事故，其有過失甚明。至被害人
    行走於車道之上，暨其祖母呂劉仁丹對此疏未注意，雖同為
    本件車禍發生之原因，惟此仍無從解免被告之過失罪責。又
    被害人確因本件車禍，致受有腹部挫傷合併內出血與頭部外
    傷合併腦出血之外傷，引起呼吸衰竭當場死亡等情，已如前
    述，被害人死亡結果之發生，與被告之駕車過失行為間，顯
    有相當因果關係。是以，本件事證已臻明確，被告之犯行應
    堪認定。
二、核被告所為，係犯刑法第276 條第1 項之過失致死罪。又被
    告於肇事後留在現場，並主動向前往處理事故員警坦承肇事
    ，而接受裁判等情，有道路交通事故肇事人自首情形紀錄表
    附卷可參，被告應符合自首要件，爰依刑法第62條前段規定
    減輕其刑。茲審酌被告因一時疏失，致駕車不慎撞擊被害人
    死亡，使被害人之家屬遭受難以撫平之創痛，固有非是，然
    念被害人於車道上行走，及其祖母在旁疏於監督，均為本件
    車禍發生之原因，且被告犯後尚知坦承犯行，態度良好，嗣
    已與被害人之家屬達成和解，被害人之父親甲○○、母親潘
    玫燕，尚於和解書中表示不予追究之意，有該和解書1 紙附
    卷可稽，又被告素無前科紀錄，素行尚佳，此有臺灣高等法
    院被告前案紀錄表在卷為憑，以及犯罪之手段、過失情節之
    輕重等一切情狀，量處如主文所示之刑，並諭知易科罰金之
    折算標準，以資懲儆。又被告前未曾受有期徒刑以上刑之宣
    告，業如前述，此次因一時疏忽致罹刑典，事後又已坦承犯
    行，並與被害人家屬和解，經此刑之宣告後，當知所警惕而
    無再犯之虞，本院認以暫不執行其刑為適當，爰予以宣告緩
    刑2 年，以啟自新。
據上論斷，應依刑事訴訟法第273 條之1 第1 項、第299 條第1
項前段，刑法第276 條第1 項、第62條前段、第41條第1 項前段
、第74條第1 款，罰金罰鍰提高標準條例第1 條前段、第2 條，
判決如主文。
本案經檢察官乙○○到庭執行職務。
中    華    民    國    95    年     2    月     9    日
                  交通法庭  法  官  黃宗揚
以上正本證明與原本無異。
如不服本判決，應於收受送達後10日內向本院提出上訴書狀。
中    華    民    國    95    年     2    月     9    日
                            書記官  王壹理
附錄本案論罪科刑法條全文：
刑法第276條
因過失致人於死者，處二年以下有期徒刑、拘役或二千元以下罰
金。


司法院資訊處製作；財團法人民間司法改革基金會備份。
